臺灣南投地方法院民事簡易判決
110年度投簡字第446號
原      告  玉山商業銀行股份有限公司


法定代理人  黃男州  
訴訟代理人  李宜靜  

            宋誠耘  
被      告  蔡勝雄  
上列當事人間清償債務事件，本院於民國111年1月10日言詞辯論
終結，判決如下：
    主      文
被告應給付原告新臺幣貳拾玖萬肆仟伍佰捌拾貳元，及其中新臺
幣陸萬玖仟玖佰壹拾柒元自民國一百一十年三月二十四日起至清
償日止，按週年利率百分之十五計算之利息。
訴訟費用（除原告減縮部分外）新臺幣參仟貳佰元由被告負擔。
本判決第一項得假執行。但被告如以新臺幣貳拾玖萬肆仟伍佰捌
拾貳元為原告預供擔保，得免為假執行。
    事實及理由
壹、程序方面：
    訴狀送達後，原告不得將原訴變更或追加他訴。但擴張或減
    縮應受判決事項之聲明者，不在此限。民事訴訟法第255條
    第1項但書第3款定有明文。本件原告起訴時訴之聲明為：被
    告應給付原告新臺幣（下同）309,018元，及其中74,459元
    自民國110年3月24日起至清償日止，按週年利率15%計算之
    利息，暨其逾期在6個月內者，按上開利率10%，超過6個月
    者，按上開利率20%計算之違約金。嗣於111年1月7日具狀、
    本院111年1月10日言詞辯論期日時變更訴之聲明為：被告應
    給付原告294,582元，及其中69,917元自110年3月24日起至
    清償日止，按週年利率15%計算之利息。原告上開所為訴之
    變更，核屬減縮應受判決事項之聲明，與前揭規定相符，應
    予准許。
貳、實體方面：
一、原告起訴主張：被告前向原告申請現金卡使用，約定借款額
    度最高以300,000元為限，借款動用期間自原告核准日起為
    期1年，期滿時，如借款人不為反對之意思表示並經原告審
    核同意者，得直接續約，不另換約，其後每年屆期時亦同；
    借款利率依週年利率18.25%固定計算，按日計息，被告應於
    每月指定日前存入最低還款金額，如有任何一宗債務不依約
    清償本金或付息時，債務即視為全部到期，並自到期日起，
    逾期在6個月以內者，按約定利率10%，逾期超過6個月部分
    ，按約定利率20%計付違約金。詎被告自94年7月8日繳款後
    即未依約還款，尚欠本金69,917元及約定利息、違約金未償
    還，爰依現金卡契約之法律關係提起本件訴訟等語。並聲明
    ：如主文第1項所示。
二、被告抗辯略以：其之前大概使用5萬到7萬元，且其現在生病
    ，無法清償等語資為抗辯。並聲明：原告之訴駁回。
三、法院之判斷：
（一）原告主張之上開事實，業據其提出與所述相符之現金卡申
      請書、約定書、債務協商資料查詢、存戶交易明細及債權
      額計算書為證，被告於言詞辯論期日到場亦未爭執，本院
      依調查證據之結果，堪信原告前揭主張為真實。至被告抗
      辯大概使用5萬到7萬元等語，惟並未具體說明原告計算之
      金額有何錯誤，亦未提出證據證明，故其此部分抗辯，顯
      不可採。
（二）綜上，原告本於現金卡契約之法律關係，請求被告給付如
      主文第1項所示之金額及利息，為有理由，應予准許。
四、本件係就民事訴訟法第427條第1項訴訟適用簡易程序所為被
    告敗訴之判決，爰依同法第389條第1項第3款之規定，職權
    宣告假執行，並依同法第392條第2項規定，依職權宣告被告
    於預供擔保後，得免為假執行。
五、本件訴訟費用額確定為3,200元（即裁判費3,200元），依民
　　事訴訟法第78條，由被告負擔。
中　　華　　民　　國　　111 　年　　1 　　月　　24　　日
                        臺灣南投地方法院南投簡易庭
                              法  官  丁婉容  
以上為正本係照原本作成。
如不服本判決，應於送達後20日內，向本院提出上訴狀並表明上
訴理由，如於本判決宣示後送達前提起上訴者，應於判決送達後
20日內補提上訴理由書（須附繕本）；並向本院繳足上訴裁判費
。　　　　　　　　　　　　　　　
中　　華　　民　　國　　111 　年　　1 　　月　　24　　日
                              書記官  詹書瑋